【裁判字號】    99,易,752
【裁判日期】    991018
【裁判案由】    詐欺等
【裁判全文】
臺灣屏東地方法院刑事判決               99年度易字第752號
公  訴  人  臺灣屏東地方法院檢察署檢察官
被      告  丙○○
上列被告因詐欺等案件，經檢察官提起公訴（99年度偵字第3203
號、第3703號、第4151號），被告就被訴事實為有罪之陳述，經
告知簡式審判程序之旨，並聽取被告與公訴人之意見後，本院合
議庭裁定由受命法官獨任進行簡式審判程序，本院判決如下：
    主  文
丙○○犯詐欺取財罪，共貳罪，均累犯，各處有期徒刑壹年。又
犯竊盜罪，累犯，處有期徒刑拾月。應執行有期徒刑貳年柒月。
    事  實
一、丙○○前因詐欺案件，經臺灣臺東地方法院於民國97年7 月
    7 日以97年度東簡字第195 號判處應執行有期徒刑6 月，其
    後並確定；復因竊盜案件，經本院於97年10月31日以97年度
    簡字第1944號判處有期徒刑5 月，並於97年11月30日確定；
    上開2 罪接續執行，於98年9 月1 日因縮刑期滿執行完畢。
    其後，又因多次詐欺及竊盜案件，分別經本院於98年12月9
    日以98年度易字第334 號判處應執行有期徒刑2 年4 月（其
    中詐欺取財部分判處有期徒刑1 年、詐欺得利部分判處有欺
    徒刑10月，另竊盜部分判處有期徒刑10月）、於99年2 月23
    日以99年度簡字第172 號判處有期徒刑3 月（此部分為詐欺
    案件），並分別於99年2 月11日、99年3 月29日確定，上開
    2 案復經本院以99年度聲字第603 號裁定定應執行刑為有期
    徒刑2 年6 月確定，現尚在執行中（不構成累犯）。詎其猶
    不知悔改，竟意圖為自己不法之所有，先後於下列時間、地
    點分別為詐欺取財、竊盜等犯行：
  (一)於99年1 月12日8 時40分許，基於詐欺取財之犯意，前往設
    於屏東縣麟洛鄉○○村○○路421 號之「禾豐地政士事務所
    （起訴書誤載為禾豐地政事務所）」前，持不知情之黃譯詠
    護照自稱為黃譯詠（起訴書誤載為張譯詠）本人，向該事務
    所負責人乙○○佯稱其有許多土地可委託乙○○幫忙處理，
    且其在中國大陸有開設許多公司，並要在臺灣購買土地，屆
    時可聘請乙○○為顧問等說詞，致使乙○○因相信丙○○之
    經濟狀況甚為良好，且在有利可圖之情況下，未懷疑丙○○
    上開說詞之真假，遂陷於錯誤，於丙○○再接續佯稱其要前
    往高雄，惟其身上僅有外幣，要與之兌換外幣後，即向丙○○表示不用換了等語，當場交付新臺幣（下同）5, 000元予
    丙○○，丙○○並於取得上開款項後，旋即搭乘計程車離去
    。嗣於同年2 月2 日，乙○○自他人處取得記載相類似詐騙
    情況之傳單後，始查覺有異，並即報警處理。
  (二)於99年1 月23日9 時30分許，基於詐欺取財之犯意，前往設
    於屏東縣潮州鎮○○路223 號之「梓鴻不動產仲介經紀有限
    公司」，向該公司負責人甲○○佯稱其欲購買土地，並開立
    1 紙150 萬元之本票，做為土地買賣之斡旋金，藉此取信於
    甲○○，旋即於同日10時許，丙○○再向甲○○佯稱其親友
    欲南下投資土地，並要為其親友安排住宿，惟因身上並無現
    金，要向甲○○借貸現金2 萬元，且會於同月25日返還該借
    款，致甲○○陷於錯誤，遂於同日11時10分許，以機車搭載
    丙○○一同前往設於屏東縣竹田鄉○○路28號之竹田郵局，
    並於該郵局之提款機提領2 萬元後，當場交付2 萬元之現金
    予丙○○。嗣於同年24日，甲○○因無法聯絡丙○○，方知
    受騙，並報警處理。
  (三)於99年4 月19日凌晨1 時許，在屏東縣內埔鄉○○村○○路
    28號前，趁無人注意之際，徒手竊取置於該址之鄭偉成所有
    腳踏車1 輛，得手後將之牽離，惟因牽離時不慎撞擊置於該
    處之狗籠，而發出聲響，適鄭偉成正在屋內，因而出外查看
    ，遂發覺所有之腳踏車已遭丙○○牽移至屏東縣內埔鄉○○
    村○○路30號前，旋即追趕至該處詢問丙○○為何竊取該腳
    踏車，並報警處理。嗣於同日凌晨1 時30分許，經據報前來
    之警方，將丙○○依竊盜罪之現行犯而當場逮捕。
二、案經乙○○訴由屏東縣政府警察局屏東分局、甲○○訴由屏
    東縣政府警察局潮州分局、鄭偉成訴由屏東縣政府警察局內
    埔分局分別報請臺灣屏東地方法院檢察署檢察官偵查起訴。
    理  由
一、本件被告所犯係死刑、無期徒刑、最輕本刑為3 年以上有期
    徒刑以外之罪，其於準備程序中就被訴事實為有罪之陳述，
    經法官告知簡式審判程序之旨，並聽取公訴人及被告之意見
    後，本院依刑事訴訟法第273 條之1 第1 項之規定，裁定進
    行簡式審判程序。
二、訊據被告對於上揭時、地，分別向乙○○、甲○○詐得5,00
    0 元、20,000元財物，以及竊得鄭偉成所有之腳踏車1 輛，
    均供承不諱，核與證人即告訴人乙○○、甲○○、鄭偉成證
    述情節相符，並有傳單、指認照片、護照影本、本票影本、
    扣押筆錄、扣押物品目錄表、贓物認領保管單、竊盜現場及
    查獲現場照片、執行拘提逮捕告知本人通知書等件附卷可稽
    本案事證明確，被告上揭犯行，均堪認定，應予依法論科。
三、核被告就前揭犯罪事實欄一、(一)(二)所為，均係犯刑法第339
    條第1 項之詐欺取財罪，就前揭犯罪事實欄一、(三)所為係犯
    刑法第320 條第1 項之竊盜罪。被告所犯上開3 罪，時間有
    異，犯意各別，行為互殊，應予分論併罰。又被告前有如前
    揭犯罪事實欄所載論罪科刑及執行完畢之紀錄，此有臺灣高
    等法院被告前案紀錄表1 份在卷可佐，是被告於有期徒刑執
    行完畢後，5 年內故意再犯本件有期徒刑以上之3 罪，均為
    累犯，均應依法加重其刑。爰審酌被告前已有多次詐欺及竊
    盜之前科，業如前述，竟仍不知悔悟，未思循正當途徑賺取
    財富，再以上揭詐欺及竊盜之行為獲取財物，行為實有不該
    ，且除所竊得之腳踏車1 輛，已經告訴人鄭偉成領回外（有
    前揭贓物認領保管單在卷可證），並未賠償另2 位告訴人乙○○、甲○○所受損失，其所為自應受有相當程度之刑事非
    難；惟另考量被告於犯後已能坦承全部犯行，態度尚屬良好
    ，兼衡其之犯罪動機、目的、智識程度（學歷為陸軍第一士
    校畢業）及其家庭經濟狀況僅為勉持（此觀之被告警詢筆錄
    受詢問人欄所載即明，見屏東縣政府警察局內埔分局內警偵
    字第0990005815號偵查卷宗第3 頁）等一切情狀，分別量處
    如主文所示之刑，並定其應執行之刑。至被告所簽發票面金
    額為150 萬元之本票1 紙，固為被告供犯罪所使用之物，惟
    既已交由告訴人甲○○收執，即為甲○○所有，非被告所有
    ，爰不予宣告沒收，併此指明。
據上論斷，依刑事訴訟法第273 條之1 第1 項、第299 條第1 項
前段，刑法第320 條第1 項、第339 條第1 項、第47條第1 項、
第51條第5 款，刑法施行法第1 條之1 ，判決如主文。
本案經檢察官鍾佩真到庭執行職務。
中    華    民    國    99    年    10    月    18    日
                  刑事第二庭    法  官  楊宗翰
以上正本證明與原本無異。
如不服本判決應於收受送達後10日內向本院提出上訴書狀，並應
敘述具體理由；如未敘述上訴理由者，應於上訴期間屆滿後20日
內向本院補提理由書（均須按他造當事人之人數附繕本）「切勿
逕送上級法院」。
中    華    民    國    99    年    10    月    18    日
                                書記官  鍾小屏
附錄本件論罪科刑法條全文：
刑法第320條第1項
意圖為自己或第三人不法之所有，而竊取他人之動產者，為竊盜
罪，處5 年以下有期徒刑、拘役或5 百元以下罰金。
刑法第339 條第1 項
意圖為自己或第三人不法之所有，以詐術使人將本人或第三人之
物交付者，處5 年以下有期徒刑、拘役或科或併科1 千元以下罰
金。

司法院資訊處製作；財團法人民間司法改革基金會備份。
